臺灣花蓮地方法院刑事判決
111年度簡上字第18號
上  訴  人  臺灣花蓮地方檢察署檢察官
被      告  李昕哲


                    （另案於法務部○○○○○○○執行中）上列上訴人因被告傷害等案件，不服本院民國111年5月3日110年度簡字第94號第一審刑事簡易判決（偵查案號：109年度偵字第2763號），提起上訴，本院管轄第二審之合議庭判決如下：
    主      文
上訴駁回。 
    事實及理由
一、本案經本院管轄第二審合議庭審理結果，認原審以被告李昕
    哲所為係共同犯傷害罪，處有期徒刑4月，如易科罰金，以
    新臺幣（下同）1,000元折算1日，經核其認事用法及量刑均
    無不當，應予維持，並引用後附之第一審刑事簡易判決記載
    之事實、證據、理由及應適用之法條（如附件）。
二、本件檢察官上訴意旨略以：被告迄今均未供出共犯「小傑」
    之身分，一人扛下所有責任，難認有悔意，又被告於公開場
    所攔截車輛並毆打告訴人李宥宏，影響社會秩序，其與共犯
    「小傑」持鎮暴槍射擊告訴人李宥宏，除造成其受傷外，亦
    造成告訴人李宥宏之車輛車頭全毀，原審未審酌上情，所處
    刑度要屬過輕，量刑難認妥適等語。
三、按法官於有罪判決中，究應如何量處罪刑，為實體法賦予審
    理法官裁量之刑罰權事項，法官行使此項裁量權，自得依據
    個案情節，參諸刑法第57條所定各款犯罪情狀之規定，於該
    法定刑度範圍內，基於合義務性之裁量，量處被告罪刑。量
    刑之裁量權，乃憲法所保障法官獨立審判之核心，法院行使
    此項裁量權，亦非得以任意或自由為之，仍應受一般法律原
    理原則之拘束，即仍須符合法律授權之目的、法律秩序之理
    念、國民法律感情及一般合法有效之慣例等規範，尤其應遵
    守比例原則及平等原則之意旨，否則即可能構成裁量濫用之
    違法。次按量刑輕重，屬為裁判之法院得依職權自由裁量之
    事項，苟其量刑已以行為人之責任為基礎，並斟酌刑法第57
    條各款所列情狀，在法定刑度內，酌量科刑，無顯然失當或
    違反公平、比例及罪刑相當原則者，亦無偏執一端，致明顯
    失出失入情形，自不得指為違法。是以，如非有裁量逾越或
    裁量濫用之明顯違法情事，自不得擅加指摘其違法或不當，
    即使上級法院對下級法院裁量權之審查，亦應同此標準，此
    不僅在保障法官不受任何制度外之不當干涉，更保障法官不
    受制度內的異質干涉，此方符憲法第80條所宣示獨立審判之
    真義。
四、經查：
（一）原審審酌被告無端毆打告訴人，復妨害告訴人行使權利，
      甚至毀損他人物品，所為實不足取；惟念被告終能坦承犯
      行之犯罪後態度，並兼酌被告未與告訴人和解；暨被告高
      職畢業之教育程度，無業、小康之家庭經濟狀況等一切情
      狀，量處有期徒刑4月，如易科罰金，以1,000元折算1日
      ，顯已具體、清楚、明確說明其量刑之理由，其認事用法
      均無違誤，量刑亦稱妥適。檢察官雖以前揭情詞提起上訴
      ，惟按量刑係法院裁量之職權行使，法官審酌刑法第57條
      所列各款事由及一切情狀，為酌量科刑輕重之權衡，苟無
      顯然欠缺妥當性或違法之處，上級審法院對於下級審法院
      職權之行使，自應予以尊重，實難僅為調整刑度而任意改
      判，其理甚明。
（二）再者，被告所涉犯之刑法第277條第1項之傷害罪，為得僅
      判處罰金刑之罪，原審並未僅科處被告罰金刑，難謂過輕
      。而被告雖未提供「小傑」之真實姓名與年籍、聯絡方式
      ，但被告已提供其手機之密碼、臉書帳戶與密碼供警方調
      查，亦指認「小傑」所持有之鎮暴槍，有警詢筆錄、被告
      之指認照片、行動通訊採證同意書、被告手機之數位勘察
      紀錄報告可按（見警卷第49頁、第65頁至67頁、第181頁
      至190頁），警方獲取上開資料後，卻未有積極之偵查作
      為以查明「小傑」之真實身分，可見本件未查獲「小傑」
      ，非全然可歸責於被告，故難認原審有檢察官上訴意旨所
      指量刑過輕，或被告犯後態度惡劣之狀況，至為明灼。
（三）綜上，原審判決既已就如何量定被告宣告刑之理由，依刑
      法第57條各款所列情形予以斟酌，從形式上觀之，核無濫
      用量刑權限，亦無判決理由不備，或其他輕重相差懸殊等
      量刑有所失出或失入之違法或失當之處，本院對原審法院
      之量刑自應予尊重，是檢察官以前詞認原審量刑過輕為理
      由提起上訴，並無可採。準此，檢察官以此為由提起上訴
      非有理由，應予駁回。
據上論斷，應依刑事訴訟法第455條之1第1項、第3項、第368條
、第373條，判決如主文。
本案經檢察官戴瑞麒提起公訴，檢察官蕭百麟提起上訴，檢察官
林于湄到庭執行職務。
中　　華　　民　　國　　111 　年　　7 　　月　　27　　日
　　　　　　　　　刑事第四庭   審判長法　官　梁昭銘
                                     法  官  高郁茹
                                     法  官  林思婷
上列正本證明與原本無異。
本件不得上訴。
中　　華　　民　　國　　111 　年　　7 　　月　　27　　日

                                     書記官  黃添民